臺灣新竹地方法院刑事判決　　　　　　　　　　　　　　九十三年度訴字第八六號
　　公　訴　人　臺灣新竹地方法院檢察署檢察官
　　被　　　告　巳○○
　　　　　　　　丙○○
　　共　　 同
　　指定辯護人　本院公設辯護人　己○○
右列被告等因妨害公務等案件，經檢察官提起公訴（九十二年度偵字第五九二七號、
九十三年度核退偵字第七二號）及移
度偵字第一九二二四號），經本院合議庭裁定以簡式審判程序審理，並判決如左：
    主  文
巳○○共同連續意圖為自己不法之所有，以恐嚇使人將本人之物交付，處有期徒刑壹
年柒月；扣案之鐵管拾壹支、一字六角扳手拾支、Ｔ字六角扳手支，均沒收。又損
壞公務員職務上掌管之物品，處有期徒刑伍月。應執行有期徒刑壹年玖月；扣案之鐵
管拾壹支、一字六角扳手拾支、Ｔ字六角扳手支，均沒收。
丙○○共同連續意圖為自己不法之所有，以恐嚇使人將本人之物交付，累犯，處有期
徒刑貳年伍月；扣案之鐵管拾壹支、一字六角扳手拾支、Ｔ字六角扳手支，均沒收
。又連續收受贓物，累犯，處有期徒刑陸月；變造之「丑○○」國民身分證上「丙○○」之照片壹枚、變造之「丑○○」重型機車駕駛執照上「丙○○」之照片壹枚、變
造之「癸○○」國民身分證上「丙○○」之照片壹枚，均沒收。應執行有期徒刑貳年
捌月；扣案之鐵管拾壹支、一字六角扳手拾支、Ｔ字六角扳手支、變造之「丑○○
」國民身分證上「丙○○」之照片壹枚、變造之「丑○○」重型機車駕駛執照上「丙○○」之照片壹枚、變造之「癸○○」國民身分證上「丙○○」之照片壹枚，均沒收
。
    事  實
一、丙○○前因違反毒品危害防制條例案件，經本院以八十九年度易字第四九九號刑
    事判決判處有期徒刑六月確定，又犯竊盜案，經臺灣桃園地方法院以八十九年度
    易字第三三一號刑事判決判處有期徒刑一年六月確定，另因違反槍砲彈藥刀械管
    制條例案件，經臺灣桃園地方法院以八十九年度易字第一五九二號判處有期徒刑
    三月確定，前開三項刑之宣告經臺灣桃園地方法院以八十九年度聲字第五七八號
    裁定定應執行刑為有期徒刑二年，嗣於民國九十年十月四日入監執行，九十二年
    一月三十日假釋出監交付保護管束，於九十二年七月十八日因保護管束期滿未將
    撤銷假釋，視為執行完畢，惟丙○○於九十二年間又因故買贓物案件，經本院以
    九十二年竹簡字第五二六號刑事簡易判決判處有期徒刑四月，現正執行中。
二、巳○○基於意圖為自己不法所有之概括犯意，於九十二年九月二十日凌晨一時二
    十五分許，在新竹縣湖口鄉長安村某處，見停放該處之車號ＬＦ－四四０五號自
    小客車電門上插有鑰匙（該車係甲○○所有，前於九十二年九月十八日十三時三
    十分許，在桃園縣中壢市○○路○段一三九巷口處失竊），即徒手竊取，得手後
    將該車留供己用。迨同日凌晨三時二十五分許，巳○○將前述自小客車停放在新
    竹縣湖口鄉○○路成功市場旁之停車場內，正當巳○○倒臥車內睡覺時，適為穿
    著制服之巡邏警員壬○○、未○○、庚○○等人察覺該自小客車為失竊車輛，遂
    先將車號二Ｄ－五四一０號（警用編號為六二二號）警用巡邏車停放在前述自小
    客車後方，再由警員壬○○趨前至該車一側敲擊車窗，示意巳○○下車受檢，詎
    巳○○為圖逃脫，竟啟動前述自小客車前後衝撞，當場將警員職務上所掌管之右
    開警用巡邏車右前車門撞損毀壞，以此衝撞值勤警用巡邏車之強暴方式，間接妨
    害員警依法執行攔查暨逮捕現行犯公務之執行。嗣經警鳴槍示警，始當場予以逮
    捕。
三、巳○○承前同一之竊盜概括犯意，連續於附表一所示之時間、地點，持其所有且
    客觀上足以攻擊人身，危及人之身體、生命安全而可供兇器使用之鐵管十一支、
    一字六角扳手十支、Ｔ字六角扳手三支，以撬開汽車門鎖及發動鎖之方法，竊取
    附表一所示之財物。丙○○明知附表一所示之丑○○國民身分證、丑○○重型機
    車駕駛執照與癸○○國民身分證，均係巳○○竊盜得手之贓物，為求投宿賓館得
    以掩飾真實身分，竟基於收受贓物以及行使變造特種文書之概括犯意，先於九十
    二年十一月初某日，向不知情之巳○○無償取得附表一編號一之丑○○國民身分
    證、丑○○重型機車駕駛執照各一枚，旋於同日在其位於新竹縣湖口鄉○○村○○路○段三一三巷二十四號住處內，以換貼自己照片之方式，變造特種文書國民
    身分證及重型機車駕駛執照各一枚，且於一星期後投宿新竹縣新埔鎮龍斯耐汽車
    賓館時持向賓館職員使用，足以生損害於丑○○、戶政單位對於國民身分證管理
    之正確性、公路監理單位對於駕駛執照管理之正確性以及龍斯耐汽車賓館對於投
    宿客人管理之正確性；又於九十二年十一月二十一日，向不知情之巳○○無償取
    得附表一編號二之癸○○國民身分證一枚，同日在其前開湖口鄉住處內，同以換
    貼自己照片之方式，變造特種文書國民身分證一枚，並於九十二年十一月二十八
    日投宿右揭龍斯耐汽車賓館時持向賓館職員使用，足以生損害於癸○○、戶政單
    位對於國民身分證管理之正確性以及龍斯耐汽車賓館對於投宿客人管理之正確性
    。
四、丙○○得悉巳○○具有竊車之技術與能力後，丙○○、巳○○二人竟圖以俗稱擄
    車勒贖之方式獲取不法財物，而共同基於意圖為自己不法所有之竊盜與恐嚇取財
    之概括犯意之聯絡，巳○○就竊盜部分則承前同一之竊盜概括犯意，先由丙○○
    自跳蚤市場向不詳真實姓名之成年人購入周家銘遭他人於九十二年十月十三日冒
    名在彰化銀行三峽分行開戶之00000000000000號帳戶存摺與提款
    卡、周家銘遭他人冒名在中國農民銀行三峽分行開戶之00000000000
    號存摺與提款卡，再推由巳○○連續於附表二所示之時間、地點，持其所有且客
    觀上足以攻擊人身，危及人之身體、生命安全而可供兇器使用之前述鐵管十一支
    、一字六角扳手十支、Ｔ字六角扳手三支，以撬開汽車門鎖及發動鎖之方法，竊
    取附表二所示之車輛後，再由丙○○打電話向附表二編號一、二、三所示之車主
    或其家人恐嚇稱須匯款至上述帳戶內，如不匯款，其車輛將無法取回，致附表二
    編號一、二、三所示之車主均心生畏懼，而分別匯出如附表二編號一、二、三所
    示之贖金至上開帳戶內，之後旋由丙○○以提款卡將各該車主匯入之贖金領出並
    花用殆盡，附表二編號四、五部分，則因尚未打電話恐嚇即為警察查獲（查獲過
    程詳後述）。
五、丁○○（五十六年一月一日生，身分證統一編號：Ｚ000000000號，現
    由臺灣新竹地方法院檢察署檢察官另案偵查中）得知丙○○購有前述周家銘遭人
    冒名開戶之提款卡，且從事俗稱擄車勒贖之行為後，丁○○亦圖以相同方式獲取
    不法財物，而與丙○○共同基於意圖為自己不法所有之竊盜與恐嚇取財之概括犯
    意之聯絡，丙○○就竊盜、恐嚇取財部分則承前同一之概括犯意，由丁○○連續
    於附表三所示之時間、地點，以不詳方法竊取附表三所示之車輛後，再由丁○○
    或丙○○打電話向附表三所示之車主或其家人恐嚇稱須匯款至前述周家銘之帳戶
    內，如不匯款，其車輛將無法取回，致附表三所示之車主均心生畏懼，而分別匯
    出如附表三所示之贖金至上開帳戶內，之後由丁○○或丙○○將附表三所示車主
    匯入之贖金領出或朋分之。
六、迨九十二年十一月二十二日凌晨三時十分許，巳○○駕駛附表二編號三之贓車，
    行經桃園縣中壢市○○路九０五號前時，為警發覺而查獲附表二編號三之犯行，
    經解送臺灣桃園地方法院檢察署後飭回。迄九十二年十一月二十八日十四時許，
    在新竹縣湖口鄉○○路○段三六八號迪斯樂汽車賓館二０三號房內，經警查覺該
    房前停有附表二編號四、五之贓車，而當場逮捕丙○○、巳○○二人，並扣得巳
    ○○所有且供其竊盜所用之鐵管十一支、Ｔ字六角扳手三支（起訴書誤載為萬能
    鑰匙）、一字六角扳手十支（起訴書誤載為萬能鑰匙），周家銘遭他人冒名申請
    之前開彰化銀行三峽分行存摺與中國農民銀行三峽分行存摺，變造後之「丑○○
    」國民身分證、「丑○○」重型機車駕駛執照及「癸○○」國民身分證各一枚，
    再依據前開帳戶往來明細循線查悉上開事實欄三、四、五所載之犯行。
七、案經新竹縣警察局竹北分局報告臺灣新竹地方法院檢察署檢察官偵查起訴及桃園
    縣警察局中壢分局報告臺灣桃園地方法院檢察署檢察官移送併案審理。
    理  由
一、本件被告丙○○、巳○○被訴妨害公務等案件，均非死刑、無期徒刑或最輕本刑
    為三年以上有期徒刑之罪，亦非高等法院管轄之第一審案件，且被告二人於本院
    準備程序中就被訴事實皆為有罪之陳述，經本院合議庭認合於新修正刑事訴訟法
    第二百七十三條之一之規定，裁定進行簡式審判程序；又公訴人已將起訴之犯罪
    事實更正為前開事實欄所載，且起訴之罪名，就被告丙○○部分增加連續收受贓
    物罪及連續行使變造特種文書罪，均合先敘明之。
二、認定犯罪事實所憑之證據及其認定之理由：
（一）被告丙○○、巳○○二人就右開全部犯罪事實於本院審理時之自白。
（二）被害人甲○○、丑○○、癸○○、酉○○、寅○○指述遭竊之經過。
（三）被害人申○○、辰○○、卯○○○、辛○○、子○○、午○○、乙○○、戌○○指述失竊車輛及渠等遭恐嚇付贖取車等經過情節。
（四）贓物認領保管單七紙。
（五）車輛竊盜車牌失竊個別資料查詢報表十二份。
（六）證人即警員壬○○、未○○、庚○○證述被告巳○○因拒捕而衝撞警用巡邏車
      之情節。
（七）證人壬○○之職務報告書一份。
（八）警用巡邏車於千陽汽車修配廠之修繕紀錄工作單一紙。
（九）九十二年九月二十日查獲時之現場相片二幀。
（十）九十二年十一月二十八日查獲時之現場相片十一幀。
（十一）被害人周家銘之彰化商業銀行三峽分行帳戶交易明細。
（十二）被害人周家銘之中國農民銀行三峽分行帳戶交易明細。
（十三）被害人辛○○、卯○○○、午○○、乙○○、申○○、辰○○、戌○○、子
        ○○之匯款單據影本或存摺影本各一份。
（十四）扣案之周家銘彰化商業銀行三峽分行、中國農民銀行三峽分行帳戶存摺各一
        本。
（十五）扣案之鐵管十一支、Ｔ字六角扳手三支、一字六角扳手十支。
（十六）扣案之貼有被告丙○○照片之「丑○○」國民身分證、「丑○○」重型機車
        駕駛執照及「癸○○」國民身分證各一枚。
（十七）綜上各情，足認被告二人前揭自白確與事實相符，本件事證已臻明確，被告
        二人之犯行均堪以認定，被告二人所為應予以依法論罪科刑。
三、論罪、刑罰加重及科刑及與適用之法律：
（一）被告巳○○部分：
    (1)被告巳○○就事實欄二、與事實欄三、四之竊盜行為，分別係犯刑法第三百二
      十條第一項之竊盜罪及同法第三百二十一條第一項第三款之攜帶兇器竊盜罪。
      被告巳○○所為數竊盜行為，時間緊接，所犯罪名相同，顯係出於概括之犯意
      為之，為連續犯，爰依刑法第五十六條之規定論以較重之攜帶兇器竊盜罪，並
      加重其刑。又被告巳○○就事實欄四、所示之竊盜行為，與被告丙○○間有犯
      意之聯絡與行為之分擔，均為共同正犯。
    (2)被告巳○○就事實欄二、所載為圖逃脫，竟啟動自小客車衝撞警用巡邏車，致
      警用巡邏車右前車門毀壞，以此衝撞值勤警用巡邏車之強暴方式，間接妨害員
      警依法執行攔查暨逮捕現行犯公務之執行，核其此部份所為，係犯刑法第一百
      三十八條之損壞公務員職務上掌管物品罪及同法第一百三十五條第一項之妨害
      公務罪。其以一行為犯上述刑法第一百三十八條及第一百三十五條第一項之罪
      ，為想像競合犯，應從一重之刑法第一百三十八條之損壞公務員職務上掌管物
      品罪。
    (3)按刑法共同正犯，係指二人以上基於違法意思之聯絡，共同實施犯罪行為，是
      共同正犯彼此間係立於相互補充或相互利用之分工原則，毋須各人對於構成要
      件之全部行為或各階段行為，均須參與實施，故無論係參與全部行為，或為部
      份行為之分擔，均不失為共同行為，均須就全部行為負共同正犯之責任。被告
      巳○○就事實欄四、所示之行為，係與被告丙○○合作分工，雖渠等各自負擔
      部分之行為，其等目的無非係為實現竊車勒贖之不法犯行，是被告巳○○就事
      實欄四、所示之勒贖行為，係犯刑法第三百四十六條第一項之恐嚇取財罪。被
      告巳○○所為數恐嚇取財行為，時間緊接，所犯罪名相同，顯係出於概括之犯
      意為之，為連續犯，爰依刑法第五十六條之規定論以一罪，並加重其刑。又被
      告巳○○就事實欄四、所示之恐嚇取財行為，與被告丙○○間有犯意之聯絡與
      行為之分擔，均為共同正犯。
    (4)被告巳○○上開所犯連續攜帶兇器竊盜罪、連續恐嚇取財罪間，有方法結果、
      原因目的之牽連關係，應從一重之連續恐嚇取財罪論處。
    (5)被告巳○○所犯連續恐嚇取財罪、損壞公務員職務上掌管物品罪，犯罪各別，
      罪名不同，犯意有別，應分論併罰。
（二）被告丙○○部分：
    (1)按國民身分證及重型機車駕駛執照均屬於品行能力相類證書之一種。被告丙○○就事實欄三、所載收受贓物後，以換貼照片之方法，變造國民身分證及重型
      機車駕駛執照，進而持向龍斯耐汽車賓館職員行使，足以生損害於丑○○、癸○○、戶政單位對於國民身分證管理之正確性、公路監理單位對於駕駛執照管
      理之正確性以及龍斯耐汽車賓館對於投宿客人管理之正確性，核被告丙○○此
      部份所為，係犯刑法第三百四十九條第一項之收受贓物罪與同法第二百十六條
      、第二百十二條之行使變造特種文書罪；其變造特種文書之低度行為為行使之
      高度行為所吸收，不另論罪。被告丙○○所為數收受贓物行為及行使變造特種
      文書行為，均時間緊接，所犯罪名皆相同，顯然各係出於概括之犯意為之，均
      為連續犯，皆依刑法第五十六條之規定論以一罪並加重其刑。又被告丙○○有
      如事實欄一所載之前科紀錄，有臺灣高等法院被告全國前案紀錄表一份在卷可
      查，其於五年以內再犯此部份有期徒刑以上之二罪，均為累犯，皆應依刑法第
      四十七條規定加重其刑，且依法遞加重之。被告丙○○所犯連續收受贓物罪、
      連續行使變造特種文書罪間，有方法結果、原因目的之牽連關係，應從一重之
      連續收受贓物罪論處。
    (2)承前關於共同正犯之原理，被告丙○○就事實欄四、五、所示之竊車勒贖行為
      ，均係犯刑法第三百二十一條第一項第三款之攜帶兇器竊盜罪、同法第三百二
      十條第一項普通竊盜罪以及第三百四十六條第一項之恐嚇取財罪。被告丙○○
      為數竊盜行為與恐嚇取財行為，均時間緊接，所犯罪名皆相同，顯各係出於概
      括之犯意為之，均為連續犯，爰依刑法第五十六條之規定論以攜帶兇器竊盜罪
      及恐嚇取財罪，並均加重其刑。又如前述，被告丙○○有如事實欄一所載之前
      科紀錄，其於五年以內再犯此部份有期徒刑以上之二罪，均為累犯，皆應依刑
      法第四十七條規定加重其刑，且依法遞加重之。再被告丙○○就事實欄四、所
      犯之攜帶兇器竊盜罪與恐嚇取財罪，與被告巳○○間有犯意之聯絡與行為之分
      擔，均為共同正犯；被告丙○○就事實欄五、所犯之普通竊盜罪與恐嚇取財罪
      ，與案外人丁○○間亦有犯意之聯絡與行為之分擔，亦屬共同正犯。被告丙○○上開所犯連續攜帶兇器竊盜罪、連續恐嚇取財罪間，有方法結果、原因目的
      之牽連關係，應從一重之連續恐嚇取財罪論處。
    (4)被告丙○○所犯連續收受贓物罪、連續恐嚇取財罪，犯罪各別，罪名不同，犯
      意有別，應分論併罰。
（三）併此敘明：
      併案之附表二編號三之犯行，雖未起訴，但與前開被告二人有罪部分具有連續
      犯之裁判上一罪之關係，本院自得併予審判。
（四）科刑：
    (1)主刑：
      爰審酌被告二人均正值青年，不思向上，竟為一己之貪念，進行多次擄車勒贖
      行為，破壞社會秩序甚鉅，造成被害人心理恐懼，惡性非輕，被告巳○○損壞
      之公務員職務上掌管之物品，迄今尚未賠償修復，被告丙○○前有故買贓物犯
      行，卻又連續收受贓物，難認已有悔意，兼衡渠二人之犯罪後態度等一切情狀
      ，分別量處如主文所示之刑，且均併定應執行之刑。
    (2)從刑（沒收）：
      扣案之鐵管十一支、一字六角扳手十支、Ｔ字六角扳手三支，均係被告巳○○
      所有，且供其與被告丙○○共犯上開犯罪所用之物，爰依刑法第三十八條第一
      項第二款宣告沒收。扣案之變造之「丑○○」國民身分證、變造之「丑○○」
      重型機車駕駛執照、變造之「癸○○」國民身分證各一枚，固非被告丙○○所
      有，惟該變造之國民身分證、重型機車駕駛執照上之被告丙○○照片各一枚，
      則為被告丙○○所有，且係供其變造特種文書犯罪所用之物，併依刑法第三十
      八條第一項第二款規定宣告沒收。至於其他扣案物（詳見九十二年保管字第一
      五四０號、九十三年箱保管字第四二二號扣押物品清單），被告二人均否認為
      其等所有，而被害人周家銘名義之彰化銀行三峽分行存摺、中國農民銀行三峽
      分行存摺，雖由被告丙○○購入，但均為被害人周家銘遭他人冒名申請之物，
      所有權自有爭議，尚難認屬被告丙○○所有，爰均不併為沒收之諭知。
據上論斷，應依刑事訴訟法第二百七十三條之一第一項、第二百九十九條第一項前段
，刑法第二十八條、第三百二十條第一項、第三百二十一條第一項第三款、第三百四
十六條第一項、第一百三十八條、第一百三十五條第一項、第三百四十九條第一項、
第二百十六條、第二百十二條、第四十七條、第五十六條、第五十五條、第五十一條
第五款、第七十條、第三十八條第一項第二款，罰金罰鍰提高標準條例第一條前段，
判決如主文。
本案經檢察官戊○○到庭執行職務。
中      華      民      國    九十三    年      四      月     三十     日
                                臺灣新竹地方法院刑事第五庭
                                    法  官  李珮瑜
右正本證明與原本無異。
如不服本判決，應於判決送達後十日內向本院提出上訴狀（應附繕本），上訴於臺灣
高等法院。
                                    書記官  龔紀亞
中      華      民      國    九十三    年      四      月     三十     日
附錄法條：
刑法第三百二十條第一項：
意圖為自己或第三人不法之所有，而竊取他人之動產者，為竊盜罪，處五年以下有期
徒刑、拘役或五百元以下罰金。
刑法第三百二十一條第一項：
犯竊盜罪而有左列情形之一者，處六月以上、五年以下有期徒刑：
一  於夜間侵入住宅或有人居住之建築物、船艦或隱匿其內而犯之者。
二  毀越門扇、牆垣或其他安全設備而犯之者。
三  攜帶兇器而犯之者。
四  結夥三人以上而犯之者。
五  乘火災、水災或其他災害之際而犯之者。
六  在車站或埠頭而犯之者。
刑法第三百四十六條第一項：
意圖為自己或第三人不法之所有，以恐嚇使人將本人或第三人之物交付者，處六月以
上五年以下有期徒刑，得併科一千元以下罰金。
刑法第一百三十五條第一項：
對於公務員依法執行職務時，施強暴脅迫者，處三年以下有期徒刑、拘役或三百元以
下罰金。
刑法第一百三十八條：
毀棄、損壞或隱匿公務員職務上掌管或委託第三人掌管之文書、圖畫、物品，或致令
不堪用者，處五年以下有期徒刑。
刑法第二百一十二條：
偽造、變造護照、旅券、免許證、特許證及關於品行、能力服務或其他相類之證書、
介紹書，足以生損害於公眾或他人者，處一年以下有期徒刑、拘役或三百元以下罰金
。
刑法第二百一十六條：
行使第二百十條至第二百十五條之文書者，依偽造、變造文書或登載不實事項或使登
載不實事項之規定處斷。
刑法第三百四十九條第一項：
收受贓物者，處三年以下有期徒刑、拘役或五百元以下罰金。
附表一：
┌─┬────┬────┬────┬──────────┐
│編│犯罪時間│犯罪地點│被害人  │行為方式與所得財物  │
│號│        │        │        │                    │
├─┼────┼────┼────┼──────────┤
│一│九十二年│新竹縣湖│丑○○  │持客觀上可供兇器使用│
│  │十月九日│口鄉中山│        │之鐵管、一字六角扳手│
│  │二十一時│路三段中│        │、Ｔ字六角扳手破壞六│
│  │許      │國技術學│        │Ｐ－四六０一號自小客│
│  │        │院旁    │        │車之汽車門鎖與發動鎖│
│  │        │   │        │，竊取車內丑○○之國│
│  │        │        │        │民身分證、重型機車駕│
│  │        │        │        │駛執照各一枚。      │
├─┼────┼────┼────┼──────────┤
│二│九十二年│桃園縣楊│癸○○  │持客觀上可供兇器使用│
│  │十一月十│梅鎮大平│        │之鐵管、一字六角扳手│
│  │八日二十│街與金華│        │、Ｔ字六角扳手破壞Ｌ│
│  │時許    │街口    │        │Ｓ－二三四二號自小客│
│  │        │        │        │車之汽車門鎖與發動鎖│
│  │        │        │        │，竊取該車及車內范姜│
│  │        │        │        │銓之國民身分證一枚。│
└─┴────┴────┴────┴──────────┘
附表二：
┌─┬────┬────┬────┬──────────┐
│編│犯罪時間│犯罪地點│被害人  │行為方式與所得財物  │
│號│        │        │        │                    │
├─┼────┼────┼────┼──────────┤
│一│九十二年│新竹縣湖│辛○○  │持客觀上可供兇器使用│
│  │十一月十│口鄉達生│        │之鐵管、一字六角扳手│
│  │五日二十│路與民族│        │、Ｔ字六角扳手破壞Ｊ│
│  │三時許  │街口    │        │Ｘ－五九六三號自小客│
│  │        │        │        │車之汽車門鎖與發動鎖│
│  │        │        │        │竊取該車，並恐嚇勒贖│
│  │        │        │        │新台幣二萬元，被害人│
│  │        │        │        │匯款至彰化銀行三峽分│
│  │        │        │        │行周家銘帳戶內      │
├─┼────┼────┼────┼──────────┤
│二│九十二年│新竹市光│子○○  │持客觀上可供兇器使用│
│  │十一月二│華一街二│        │之鐵管、一字六角扳手│
│  │十日七時│十號前  │        │、Ｔ字六角扳手破壞Ｙ│
│  │許      │        │        │Ｍ－一００二號自小客│
│  │        │        │        │車之汽車門鎖與發動鎖│
│  │        │        │        │竊取該車，並恐嚇勒贖│
│  │        │        │        │新台幣三萬五千元，被│
│  │        │        │        │害人匯款至同右之帳戶│
│  │        │       │        │內。                │
├─┼────┼────┼────┼──────────┤
│三│九十二年│新竹縣湖│戌○○  │持客觀上可供兇器使用│
│  │十一月十│口鄉勝利│        │之鐵管、一字六角扳手│
│  │八日七時│村蘭州二│        │、Ｔ字六角扳手破壞三│
│  │許      │街二三號│        │Ｆ－一六五五號自小客│
│  │        │前      │        │車之汽車門鎖與發動鎖│
│  │        │        │        │竊取該車，並恐嚇勒贖│
│  │        │        │        │新台幣三萬元，被害人│
│  │        │        │        │匯款至同右之帳戶內。│
│  │        │        │        │                    │
├─┼────┼────┼────┼──────────┤
│四│九十二年│桃園縣中│酉○○  │持客觀上可供兇器使用│
│  │十一月二│壢市環北│        │之鐵管、一字六角扳手│
│  │十八日八│路四０五│        │、Ｔ字六角扳手破壞Ｅ│
│  │時許    │號      │        │Ｗ－七六八七號自小客│
│  │        │        │        │車之汽車門鎖與發動鎖│
│  │        │   │        │竊取該車，尚未打電話│
│  │        │        │        │恐嚇即為警查獲。    │
├─┼────┼────┼────┼──────────┤
│五│九十二年│新竹市光│寅○○  │持客觀上可供兇器使用│
│  │十一月二│復路與建│        │之鐵管、一字六角扳手│
│  │十八日十│興路口  │        │、Ｔ字六角扳手破壞Ｈ│
│  │一時五十│        │        │Ａ－０六九九號自小客│
│  │分許    │        │        │車之汽車門鎖與發動鎖│
│  │        │        │        │竊取該車，尚未打電話│
│  │        │        │        │恐嚇即為警查獲。    │
└─┴────┴────┴────┴──────────┘
附表三：
┌─┬────┬────┬────┬──────────┐
│編│犯罪時間│犯罪地點│被害人  │行為方式與所得財物  │
│號│        │        │        │                    │
├─┼────┼────┼────┼──────────┤
│一│九十二年│桃園縣中│申○○  │不詳方法竊取九Ｐ－五│
│  │十一月二│壢市民族│        │一五七號自小客車，並│
│  │十三日七│路二段二│        │由丙○○打電話予被害│
│  │時許    │三二巷二│        │人，恐嚇勒贖新台幣二│
│  │        │十號    │        │萬元 ，被害人匯款至 │
│  │        │        │        │彰化銀行三峽分行周家│
│  │        │        │        │銘帳戶內。          │
├─┼────┼────┼────┼──────────┤
│二│九十二年│新竹縣湖│辰○○  │不詳方法竊取Ｒ四－八│
│  │十一月二│口鄉新興│        │九九八號自小客車，並│
│  │十五日二│路工業區│        │恐嚇勒贖新台幣五萬元│
│  │時許    │大門口  │        │，丙○○將中國農民銀│
│  │        │        │        │行三峽分行周家銘帳戶│
│  │        │        │        │借丁○○使用，被害人│
│  │        │        │        │匯款五萬元後，由吳義│
│  │        │        │        │樑負責領贖。        │
├─┼────┼────┼────┼──────────┤
│三│九十二年│桃園縣觀│卯○○○│不詳方法竊取Ｑ九－０│
│  │十一月十│音鄉觀音│        │０二五號自小客車，並│
│  │四日十四│村中興路│        │恐嚇勒贖新台幣三萬元│
│  │時許    │停車場  │        │，被害人匯款至彰化銀│
│  │        │        │        │行三峽分行之帳戶內，│
│  │        │        │        │丙○○負責領贖。    │
├─┼────┼────┼────┼──────────┤
│四│九十二年│新竹縣新│午○○  │不詳方法竊取ＨＶ－一│
│  │十一月二│豐鄉民安│        │二二六號自小客車，並│
│  │十一日八│街上    │        │恐嚇勒贖新台幣一萬八│
│  │時許    │        │        │千元，被害人匯款至同│
│  │        │        │        │右之彰化銀行帳戶內，│
│  │        │        │        │由丙○○負責領贖。  │
├─┼────┼────┼────┼──────────┤
│五│九十二年│桃園縣平│乙○○  │不詳方法竊取ＬＨ－０│
│  │十一月二│鎮市中豐│        │七六二號九九號自小客│
│  │十二日二│路山頂段│        │車，並恐嚇勒贖新台幣│
│  │十三時許│一五二號│        │二萬元，被害人匯款至│
│  │        │        │        │同右之彰化銀行帳戶內│
│  │        │   │        │，由丙○○負責領贖。│
└─┴────┴────┴────┴──────────┘
